Inventaris van de archieven der Posterijen in Holland, 1747-1810
Nationaal Archief, Den Haag
- RESOLUTIES MET BIJLAGEN
  - Resoluties en notulen, 1752-1810; 24-61; 38 banden
    - 4 april 1809 - 30 juni 1809, 56
    - 4 juli 1809 - 29 september 1809, 57
    - 2 oktober 1809 - 29 december 1809, 58
    - 2 januari 1810 - 30 maart 1810, 59
    - 3 april 1810 - 29 juni 1810, 60
    - 3 juli 1810 - 31 december 1810, 61
  - Bijlagen resoluties en notulen, 1752-1810; 62-121; 60 pakken
    - 30 maart 1752 - 30 december 1752, 62
    - 14 februari 1753 - 27 november 1753, 63
    - 2 januari 1754 - 27 september 1755, 64
    - 20 januari 1756 - 12 november 1757, 65
    - 17 januari 1758 - 11 december 1759, 66
    - 4 maart 1760 - 17 november 1760, 67
    - 8 januari 1761 - 21 december 1761, 68
    - 9 februari 1762 - 23 november 1762, 69
    - 4 maart 1763 - 6 augustus 1766, 70
    - 26 februari 1767 - 29 november 1770, 71
    - 5 maart 1771 - 5 november 1773, 72
    - 14 januari 1774 - 19 november 1776, 73
    - 4 maart 1777 - 3 december 1778, 74
    - 3 maart 1779 - 9 december 1780, 75
    - 13 maart 1781 - 27 november 1782, 76
    - 18 februari 1783 - 11 november 1784, 77
    - 15 februari 1785 - 3 december 1785, 78
    - 15 maart 1786 - 18 september 1787, 79
    - 8 januari 1788 - 30 november 1790, 80
    - 19 januari 1791 - 9 november 1792, 81
    - 26 februari 1793 - 1 december 1794, 82
    - 7 januari 1795 - 14 juni 1795, 83
    - 3 augustus 1795 - 20 november 1795, 84
    - 18 januari 1796 - 9 april 1796, 85
    - 30 juni 1796 - 28 december 1796, 86
    - 22 februari 1797 - 9 november 1797, 87
    - 16 januari 1798 - 4 oktober 1798, 88
    - 9 januari 1799 - 10 oktober 1799, 89
    - 7 januari 1800 - 18 december 1800, 90
    - 2 januari 1801 - 23 december 1801, 91
    - 5 februari 1802 - 31 december 1802, 92
    - 31 december 1802 - 31 december 1803, 93
    - 2 januari 1804 - 14 juli 1804, 94
    - 2 oktober 1804 - 6 december 1804, 95
    - 31 december 1804 - 30 september 1805, 96
    - 1 oktober 1805 - 17 december 1805, 97
    - 22 december 1805 - 30 juni 1806, 98
    - 1 juli 1806 - 31 december 1806, 99
    - 6 januari 1807 - 28 juni 1807, 100
    - 3 juli 1807 - 31 december 1807, 101
    - 7 januari 1808 - 30 juni 1808, 102
    - 8 juli 1808 - 30 september 1808, 103
    - 3 oktober 1808 - 31 december 1808, 104
    - 3 januari 1809 - 28 februari 1809, 105
    - 3 maart 1809 - 26 april 1809, 106
    - 2 mei 1809 - 25 juli 1809, 107
    - 4 augustus 1809 - 31 oktober 1809, 108
    - 2 november 1809 - 15 november 1809, 109
    - 16 november 1809 - 30 november 1809, 110
    - 1 december 1809 - 27 december 1809, 111
    - 27 december 1809 - 29 december 1809, 112
    - januari 1810., 113
    - februari 1810., 114
    - maart 1810., 115
    - april 1810., 116
    - mei 1810., 117
    - juni 1810., 118
    - juli 1810., 119
    - augustus - oktober 1810, 120
    - november - december 1810, 121
      Gedeeltelijk gedrukt.
  - Indices, 1752-1810; 122-127; 5 delen en 1 omslag
    - Index notulen. 1752-1785, 122; 1 deel
    - Index notulen. 1752-1802, 123; 1 deel
    - Index notulen. 1803-1808, 124; 1 deel
    - Index notulen. 1809, 125; 1 pak
    - Index notulen. 1810, 126; 1 deel
    - Index op de namen van personen, voorkomende in inv. nr. 126., 127; 1 deel
  - Secrete resoluties, 1792-1793 en 1803-1804; 128-130
    - Secrete resoluties. met bijlage. 1792-1793, 128; 1 omslag
    - Secrete resoluties, betreffende de door de Fransen verhinderde correspondentie met Engeland. 1 april 1803 - 6 oktober 1803, 129; 1 deel
    - Minuut-resoluties, als boven, met secrete ingekomen stukken. 1803-1804, 130; 1 omslag
      Gedeeltelijk in duplo.
- INGEKOMEN EN MINUTEN VAN UITGAANDE STUKKEN
  - Van en aan hogerhand, A.
    - Extracten uit de resoluties van de Staten van Holland, betreffende de postdienst; met index; met bijlagen., 131-134; 3 banden en 1 pak
      - 28 oktober 1732 - 29 november 1755, 131
      - 16 januari 1756 - 4 februari 1761, 132
      - 4 februari 1761 - 30 november 1768, 133
      - 21 januari 1769 - 13 december 1794, 134
        Gedeeltelijk in handschrift.
    - Extracten uit de resoluties van en memories aan het Staatsbewind, de Raadpensionaris en de Koning, 22 mei 1804 - 19 maart 1807; 135; 1 pak
    - Extract uit het register der handelingen van de Directeur-Generaal der Posterijen van het Rijk, 1807; 136; 1 katern
      Gedrukt.
    - Samenvattende notulen van de Generale Directie der Posterijen, 1808; 137; 1 katern
    - Staten van ontvangsten en uitgaven van de Posterijen van Holland en West-Friesland, 1 juli 1755 - 17 juni 1803; 138; 1 pak
      Gedrukt, gedeeltelijk in duplo.
    - Extracten uit de resoluties van de Heren Staten van Holland en West-Friesland, met korte staten van ontvangsten en uitgaven van de Posterijen van Holland en West-Friesland., 14 april 1756 - 19 december 1793; 139; 1 pak
      Zie inv. nr. 138.
  - Algemeen, B.
    - Registers van ingekomen stukken, met index., 1752-1799; 140-142; 3 delen
      - 3 juli 1752 - 31 december 1762, 140
      - 10 februari 1763 - 27 december 1796, 141
      - 25 februari 1797 - 7 mei 1799, 142
    - Registers van uitgaande stukken, met index. nummer 143-145, 1752-1807; 143-146; 4 delen
      - 24 maart 1752 - 4 december 1761, 143
      - 8 januari 1762 - 31 december 1776, 144
      - 24 januari 1777 - 13 december 1803, 145
      - 27 december 1803 - 10 november 1807, 146
    - Expeditielijsten van stukken, verzonden op last van de Commissarissen, 1808-1810; 147; 1 pak
    - Register van in advies gehouden stukken, 24 maart 1808 - 23 oktober 1810; 148; 1 deel
    - Stukken betreffende een rapport over de posterijen in Oost-Friesland, met 145 bijlagen., 1808; 148A; 1 pak
    - In advies gehouden stukken, 1808-1811; 149-150; 2 pakken
      - Juli 1808 - juni 1810., 149
      - Juli 1810 - januari 1811., 150
    - "Register der Commissorialen". Register van ingekomen stukken, ter afdoening doorgezonden aan de inspecteurs, 26 oktober 1807-29 oktober 1810; 151; 1 deel
- PERSONEEL
  - Commissieboeken met bijgehouden index in ieder deel; met bijlagen., 152-153; 2 delen
    - 28 juli 1752 - 13 december 1805, 152
    - 3 november 1773 - 7 februari 1794, 153
  - Wordt inventarisnummer 311., 154
  - Akten van borgtochten van ambtenaren der kantoren, 1752-1810; 155-158; 4 pakken
    Inv. nrs. 156-158 met indices.
    - Eerste pak, 155
    - Tweede pak, 156
    - Derde pak, 157
    - Vierde pak, 158
  - Lijsten van akten van borgtochten, opgemaakt krachtens de resoluties van 7 december 1780, 1752-1810; 159; pak
  - Alfabetisch register op de lijsten van borgtochten, 1752-1810; 160-162; 3 delen
    - Eerste deel, 160
    - Tweede deel, 161
    - Derde deel, 162
  - Wordt inventarisnummer 312., 163
- EIGENDOMSBEWIJZEN
  - Akte van verkoop door het stadsbestuur aan de Commissarissen, ten overstaan van schepenen van Amsterdam, van enige percelen aan de Nieuwe-Zijds Voorburgwal te Amsterdam, 1754; 164; 1 charter
  - Akte van transport door mr. O. Gevaerts Johansz. en de wed. C. van der Heim-van der Wayen aan de Commissarissen ten overstaan van schepenen van 's-Gravenhage, van een huis met erf, tuin, stal en koetshuis, staande aan de noordzijde van het kerkhof der St. Janskerk te 's-Gravenhage, met oudere overdrachten, 1755; 1596-1744; 164A; 12 charters en 11 stukken
  - Akte van huurovereenkomst tussen de wed. M. van Soesdijk-van Cloon en de Commissarissen van een stal en koetshuis van het postkantoor te 's-Gravenhage, 1757; 165; 1 stuk
  - Rapport over een inspectie door de rooymeesters betreffende het opheffen van brandgevaar in het generaal-postkantoor te 's-Gravenhage, 1774; 165A; 1 stuk
  - Akte van transport door jonkvrouwe Sibilla de Grande te Gouda aan de Commissarissen, ten overstaan van schout en schepenen van Alphen a/d Rijn en Rietveld, van een huis in het Noordeynde te Alphen a/d Rijn, met oudere overdrachten, 1760; 1656, 1696, 1733 en 1758; 166; 5 charters
  - Akte van transport door H. Reems, commies van het postkantoor te Gorinchem aan de Staten van Holland en West-Friesland, ten overstaan van schepenen van Gorinchem, van een huis in de Arkelstraat te Gorinchem, met een oudere overdracht van 1967; met bijlage., 1769; 167; 1 charter en 2 stukken
  - Inventaris van stukken betreffende het transport van het huis van P. van Arom te Schiedam, in 1780 gekocht ten behoeve van de Posterijen, met bijlagen., 168; 1 omslag
  - Akte van koopovereenkomst tussen de wed. J. Rovers-Tollens te Meegen en de Bataafsche Posterijen ten overstaan van schout en schepenen van Baardwijk van een huis met erf op het Hoogeind aan de zuidzijde te Baardwijk, met een oudere overdracht van 1793., 1805; 169; 1 omslag
- FINANCIËN
  - Registers van ordonnantiën van betaling; met index in ieder deel., 1752-1810; 170-172; 3 delen
    - 24 oktober 1752 - 18 juni 1788, 170
    - 25 juni 1788 - 8 november 1808, 171
    - 31 januari 1808 - 31 december 1810, 172
  - Rekeningen van de Commissarissen, met borderellen op de generale rekening., 1752-1807; 173-230; 58 delen en 1 pak
    - Afgelegd voor de Commissie van Rekeningen van Holland:, 173-215
      - 1752-1753, 173
      - 1753-1754, 174
      - 1754-1755, 175
      - 1755-1756, 176
      - 1757, 177
      - 1758, 178
      - 1759, 179
      - 1760, 180
      - 1761, 181
      - 1762, 182
      - 1763, 183
      - 1764, 184
      - 1765, 185
      - 1766, 186
      - 1767, 187
      - 1768, 188
      - 1769, 189
      - 1770, 190
      - 1771, 191
      - 1772, 192
      - 1773, 193
      - 1774, 194
      - 1775, 195
      - 1776, 196
      - 1777, 197
      - 1778, 198
      - 1779, 199
      - 1780, 200
      - 1781, 201
      - 1782, 202
      - 1783, 203
      - 1784, 204
      - 1785, 205
      - 1786, 206
      - 1787, 207
      - 1788, 208
      - 1789, 209
      - 1790, 210
      - 1791; met bijlagen., 211-211A
        - bestanddeel 1, 211
        - bestanddeel 2 (bijlagen), 211A
      - 1792, 212
      - 1793, 213
      - 1794, 214
      - 1795, 215
    - Afgelegd voor het Comité van Rekeningen van het voormalige gewest Holland:, 216-225
      - 1796, 216
      - 1797, 217
      - 1798, 218
      - 1799, 219
      - 1800, 220
      - 1801, 221
      - 1802, 222
      - 1803, 223
      - 1803, 224
      - 1803, 225
    - Afgelegd voor de Nationale Rekenkamer:, 226-228
      - 1804, 226
      - 1804, 227
      - 1805, 228
    - Afgelegd voor het Hof van Rekeningen:, 229-230
      - 1806, 229
      - 1807, 230
    - (Suppletoire) Rekeningen der hoofdkantoren over het jaar 1808, afgesloten in 1811 bij de liquidatie van de vorige administratie der Posterijen., 231; 1 pak
  - Opgenomen in de inventarisnummers 173-230., 232
- ORGANISATIE VAN DE POSTDIENST
  - Stukken betreffende de overname van het beheer door de Commissarissen
    - Notulen van de vergaderingen van de Commissarissen, met bijlagen., 1749 en 1751-1752; 233; 1 pak
    - Verbaal van de gecommitteerden J. Le Jeune en W. Kersseboom, afgesloten op 13 december 1751, met een instructie en commissie van de Commissarissen, 234; 1 pak
      De commissie in duplo.
    - Bijlagen bij het verbaal van de gecommitteerden J. Le Jeune en W. Kersseboom, 1663, 1668, 1685, 1690, 1706-1707, 1709, 1718-1719, 1725, 1731-1732, 1734, 1737, 1740 en 1752; 235-236; 2 pakken
      Zie inv. nr. 234.
      - Eerste pak, 235
      - Tweede pak, 236
    - Opgaven omtrent de ontvangsten en uitgaven van de gevestigde postkantoren in de steden over de jaren 1747-1750, door de stedelijke besturen gedaan in 1751 ten behoeve van het college van Commissarissen, 237; 1 pak
    - Rekeningen betreffende de halve Utrechtse-, Friese-, Groningseen Engelse Posterijen, afgetekend door de magistraat van 's-Gravenhage, met opgave van het aantal ontvangen en verzonden brieven en geïnde porten, juli-september 1748; 238; 1 band
  - Instructies en reglementen
    - Instructies en reglementen betreffende het binnenlandse postwezen., 1751-1782; 239; 1 pak
      Merendeels gedrukt.
  - Contracten
    - Contracten met binnen- en buitenlandse postmeesters, me registers, met retro-acta vanaf 1661., 1749-1798; 240-241; 2 pakken
      - Bestanddeel 1, 240
      - Bestanddeel 2, 241
    - Contracten van aanbesteding met de aannemers der postritten, 1722-1734; 242; 1 pak
    - Contracten van aanbesteding met de aannemers der postritten, 1749-1810; 243-245; 3 pakken
      - Bestanddeel 1, 243
      - Bestanddeel 2, 244
      - Bestanddeel 3, 245
  - Portlijsten
    - Registers van generale portlijsten van Holland en West-Friesland geformeerd uit bijzondere opgaven en memories door de respectieve postmeesters, waarbij extracten uit de resoluties van de Commissarissen, ordonnanties, instructies, etc., 246-249; 4 banden
      - 1749-1794, 246
      - 1795-1804, 247
      - 1805-1808, 248
      - 1809-1810, 249
    - Staten voor de berekening van de portokosten der brieven., 1806-1807 en z.j; 250; 1 omslag
      Gedrukt en in handschrift.
  - Verzendlijsten
    - Lijsten van steden en plaatsen, met aanwijzing der kantoren, waarheen de brieven moeten worden gezonden door Rotterdam en de departementen Oost-Friesland en Zeeland, 1809; 251-253; 2 delen en 1 stuk
      - Rotterdam., 251
      - Departement Zeeland., 252
      - Departement Oost-Friesland., 253
  - Stukken betreffende de paardenpost. 1808-1809.
    - Bepalingen inzake het werk der paardenposterij, opgericht krachtens het Koninklijk Besluit van 28 september 1809, nr. 10., 254; 1 stuk
    - Lijst van tollen, overvaart- en barrièregelden, welke op de onderscheidene routes voor de Kon. Paardenpost betaald moeten worden, volgens opgave aan de Directeur-Generaal der Posterijen., (1809); 255; 1 deel
    - Stukken houdende opgave door de gemeentebesturen, enz. van de bestaande barrières, tollen, overlaten enz. in verband met de oprichting van de paardenpost, 1809; 256; 1 pak
    - Kwitanties van rijlonen en leveranties ten behoeve van de paardenpost, 1808; 257; 1 omslag
    - Kwitanties van rijlonen en leveranties ten behoeve van de paardenpost, 1809-1810; 258; 1 pak
- STUKKEN BETREFFENDE HET TOEZICHT VAN DE COMMISSARISSEN OP DE DIENST VAN DE KANTOREN
  - Rekeningen der kantoren, 1752-1802
    - Kantoor Alkmaar, met borderellen., 1752-1802; 259; 1 pak
      1761 ontbreekt.
    - Kantoor Alphen, met borderellen., 1753-1802; 260-261; 2 pakken
      Borderel 1753 ontbreekt.
      - 1753-1780, 260
      - 1781-1802, 261
    - Kantoor Amsterdam: Frans departement, met borderellen., 1752-1802; 262-263; 2 pakken
      - 1752-1775, 262
      - 1776-1802, 263
    - Kantoor Amsterdam: Binnenlands departement, met borderellen., 1752-1802; 264-265; 2 pakken
      Borderellen 1770, 1776 en 1777 ontbreken.
      - 1752-1775, 264
      - 1776-1802, 265
    - Kantoor Amsterdam: Hamburger departement, met borderellen., 1752-1802; 266-267; 2 pakken
      Borderellen 1767, 1771, 1772 en 1784 ontbreken.
      - 1752-1775, 266
      - 1776-1802, 267
    - Kantoor Beverwijk, met borderellen, juli 1752 - december 1756; juli 1752 - juni 1755; 267A; 1 omslag
    - Kantoor Brielle, met borderellen., 1753-1802; 268; 1 pak
    - Kantoor Delft., 269-270; 1 pak
      - met borderellen. 1752-1802, 269
        Borderel 1771 ontbreekt.
      - met borderellen. idem in duplo; 1752-1802, 270; 1 pak
        1760 ontbreekt.
        Borderellen 1752-1767, 1769-1771, 1773, 1777, 1780 en 1783 ontbreken.
    - Kantoor Dordrecht., 271; 1 pak
      - Frans, Spaans en Engels departement, met borderellen. 1752-1775
      - Alle departementen gecombineerd, met borderellen. 1776-1802
      Borderellen 1775, 1777 en 1779 ontbreken.
    - Kantoor Dordrecht., 272-272A
      - Rekeningen van het grote postkantoor, met borderellen. 1753-1768, 272; 1 omslag
      - Rekeningen van het kantoor, belast met de verzending der brieven op Amsterdam, Rotterdam, Haarlem, Delft, Leiden enz., met borderellen. 1752-1775, 272A; 1 pak
        Borderellen 1752-1753 en 1764 ontbreken.
    - Kantoor Gorinchem, met borderellen., 1752-1802; 273; 1 pak
      Borderellen 1754, 1771, 1777 en 1787 ontbreken.
    - Kantoor Gouda, met borderellen., 1752-1802; 274; 1 pak
      Borderellen 1753, 1775 en 1779 ontbreken.
    - Kantoor Haarlem, met borderellen., 1752-1802; 275; 1 pak
      Borderellen 1784 en 1787 ontbreken.
    - Kantoor Hoorn, met borderellen., 1752-1802; 276; 1 pak
      Borderellen 1771, 1778 en 1779 ontbreken.
    - Kantoor 's-Gravenhage, met borderellen., 1775-1804; 277; 1 pak
      Borderellen 1776, 1778, 1781-1792, 1797 en 1799 ontbreken.
    - Kantoor 's-Gravenhage: Frans departement, 1752-1802, waaronder de rekeningen, rakende de veldpost, met borderellen., 1798-1801; 278; 1 pak
      Borderellen 1760, 1761 en 1780 ontbreken.
    - Kantoor 's-Gravenhage: Binnenlands departement, met borderellen., 1752-1802; 279-280; 2 pakken
      - 1752-1770, 279
      - 1771-1802, 280
    - Kantoor 's-Gravenhage: Hamburger departement, met borderellen., 1752-1804; 281-282; 2 pakken
      Borderellen 1752, 1779-1780, 1782, 1784 en 1794 ontbreken.
      - 1752-1774, 281
      - 1775-1804, 282
    - Kantoor Leiden, met borderellen., 1752-1802; 283-284; 2 pakken
      Borderellen 1764 en 1777 ontbreken.
      - 1752-1777, 283
      - 1778-1802, 284
    - Kantoor Rotterdam, met borderellen., 1752-1802; 285-286; 2 pakken
      1800 ontbreekt.
      Borderellen 1752 en 1773 ontbreken.
      - 1752-1775, 285
      - 1776-1802, 286
    - Kantoor Schiedam, met borderellen., 1752-1802; 287; 1 pak
      Borderellen 1753 en 1784 ontbreken.
    - Kantoor Schoonhoven, met borderellen., 1752-1802; 288; 1 pak
      Borderel 1759 ontbreekt.
    - Kantoor Utrecht, met borderellen., 1762-1802; 289; 1 pak
      1783 ontbreekt.
      Borderellen 1775, 1777, 1783, 1784 en 1788-1789 ontbreken.
  - Rekeningen der kantoren, 1803-1807
    - Kantoren Alkmaar, Alphen, Amersfoort, Amsterdam: Frans-, Binnenlands- en Hamburger departement en Arnhem., 290; 7 omslagen
      - Alkmaar, met borderel. 1803
      - Alphen, met borderellen. 1803-1807
      - Amersfoort, met borderellen. 1806-1807
      - Amsterdam:
      Frans departement, met borderellen. 1803-1807
      Binnenlands departement, met borderellen. 1803-1807
      Hamburger departement, met borderellen. 1803-1807
      - Arnhem, zonder borderellen. 1803-1807; (1803-1804 in triplo.)
    - Kantoren Bergen op Zoom, Zaltbommel, Breda en Brielle., 291; 7 delen en 3 omslagen
      - Bergen op Zoom, met recapitulaties. 1803-1807; Recapitulatie 1807 ontbreekt.
      - (Zalt-) Bommel, met borderellen. 1803-1807; 1803-1804 in triplo.
      - Breda, met borderellen. 1803-1807; 1803-1804 in triplo.
      - Brielle, met borderellen. 1803-1807
    - Kantoren Delft, Deventer, Doesburg, Dordrecht, Goes, Gorinchem, Gouda, en Grave., 292; 5 delen, 3 katernen en 7 omslagen
      - Delft, met borderellen. 1803-1807
      - Deventer, met borderellen. 1803-1807; 1803-1804 in triplo. Borderellen 1803-1804 en 1806 ontbreken.
      - Doesburg, zonder borderellen. 1803-1807; 1803-1805 in triplo. 1807 in duplo.
      - Dordrecht, met borderellen. 1803-1807
      - Goes, zonder borderellen. 1807
      - Gorinchem, met borderellen. 1803-1807
      - Gouda, met borderellen. 1803-1807
      - Grave, met borderellen. 1803-1807; 1803 in duplo. 1805 in triplo. Borderellen 1804 en 1807 ontbreken.
    - Kantoren Groningen, 's-Gravenhage: Binnenlands-, Duits- en Frans departement, Haarlem, Hattem en 's-Hertogenbosch., 293; 7 omslagen
      - Groningen, met borderellen. 1803-1807; 1803-1804 in duplo. Borderellen 1803-1804 ontbreken.
      - 's-Gravenhage:
      Duits departement, met borderellen. 1803-1807
      - Haarlem, met borderellen. 1803-1807
      - Hattem, met recapitulaties. 1803-1807; 1803-1804 in triplo.
      - 's-Hertogenbosch, met borderellen. 1803-1807; 1803-1804 in triplo.
    - Kantoren Heusden, Hoorn, Kampen, Leeuwarden, Leiden, Middelburg en Nijmegen., 294; 7 omslagen
      - Heusden, met borderellen. 1803-1807
      1803 in duplo.
      1804 in triplo.
      - Hoorn, met borderellen. 1803-1807
      - Kampen, 1803-1804 en 1807.
      1803-1804 in triplo.
      Alleen 1807 met borderel.
      - Leeuwarden, met borderellen. 1803-1807
      1806 in duplo.
      Borderellen 1803-1804 ontbreken.
      - Leiden, met borderellen. 1803-1807
      Borderel 1803 ontbreekt.
      - Middelburg, zonder borderellen.
      1804 in viervoud.
      Met liquidatierekening 1802.
      - Nijmegen, met recapitulaties. 1803-1807
    - Kantoren Oudenbosch, Roosendaal, Rotterdam, Schiedam en Schoonhoven., 295; 5 omslagen
      - Oudenbosch, zonder borderellen. 1803-1807
      1803-1804 in duplo.
      - Roosendaal, zonder borderellen 1803-1804 en 1806-1807
      - Rotterdam, met borderellen. 1803-1807
      - Schiedam, met borderellen. 1803-1807
      - Schoonhoven, met borderellen. 1803-1807
    - Kantoren Steenbergen, Tiel en Utrecht., 296; 4 delen, 3 katernen, 2 omslagen
      - Steenbergen, met borderellen.
      1803-1807
      - Tiel, zonder borderellen. 1803-1807
      - Utrecht: Generaal Postkantoor, 1803-1807.
      Alleen 1806-1807 met borderellen.
      Entrepostkantoor buiten Utrecht, met borderellen. 1803-1807
    - Kantoren Vlissingen, Wageningen, Zevenbergen, Zutphen en Zwolle., 297
      - Vlissingen, met borderellen
      1803-1806
      1803 in triplo.
      1804 in duplo.
      - Wageningen, 1803-1807.
      - Zevenbergen, met borderellen. 1803-1807
      - Zutphen, zonder borderellen. 1803-1807
      - Zwolle: Gronings-Drents kantoor; zonder borderellen. 1803-1804
      in triplo.
      Fries kantoor, zonder borderellen. 1803-1807
      Generaal postkantoor, 1803-1807.
      Alleen 1805 met borderel.
    - Zie inventarisnummer 235., 298
    - Staten van verschillende postkantoren van de ontvangen en op de kantoren berustende brieven, resoluties enz., ingekomen van de Commissarissen, 1752-1806; 299; 1 pak
      Met hiaten.
  - Alphen
    - Extracten uit de resoluties van de Commissarissen betreffende het kantoor te Alphen, met bijlage., 1753 en 1757-1761; 300; 1 omslag
    - Staten van verzonden - en ontvangen brieven te Alphen, 1755-1756; 301; 1 band
  - Rotterdam
    - Staten van ontvangsten van de Rotterdamse schippers, wegens het vervoer van brieven van en naar Alphen, 1755-1756; 302; 1 katern
  - Buitenland
    - Verbaal, ingediend door W. baron van der Does van Noortwijk, Commissaris en J. Le Jeune, ontvanger, betreffende hun overleg met F. baron de Lilien, Intendant-Generaal der Keizerlijke Posterijen inzake het vernieuwen van de generale conventie van correspondentie tussen Holland en het Duitse rijk, afschrift., 1761; 303; 1 band
    - Brieven van F. baron de Lilien aan de Raadpensionaris, met bijlagen., 1760-1761; 304; 1 pak
    - Rekeningenboek betreffende de liquidatie van het Amsterdamse kantoor te Hamburg en het Hamburger kantoor te Amsterdam, 1795-1807; 305; 1 deel
    - Stukken betreffende het Hamburger postkantoor te Amsterdam, 1737-1738; 306; 1 omslag
- GEDEPONEERDE ARCHIEVEN
  - Postsociëteit
    - Rekeningenboek van de Postsociëteit van Alphen naar Hamont v.v., 1723-1752; 307; 1 deel
    - Stukken betreffende de financiële regeling van de Postsociëteitsrit van Alphen naar Hamont, v.v., 1755-1761; 308; 1 pak
  - Antwerps Postkantoor te Amsterdam
    - Registers van copieën van verzonden en ontvangen brieven, 1717-1749; 309-310; 2 delen
      - 1717-1739, 309
      - 1739-1749, 310
- SUPPLEMENT
  - Ondertekende eedformulieren van ambtenaren, toegevoegd aan de generale directie, (na 1813); 311; 1 omslag
  - Staat van uitbetaalde schadevergoedingen aan de postmeesters, tractementen aan de Commissarissen en onkosten van de postritten, 1735-1775; 312; 1 omslag
  - Resolutieboeken van de Staten van Holland en West-Friesland wegens de Posterijen, 1747-1772; 313-315; 3 banden
    - 1747-1755, 313
    - 1756-1761, 314
    - 1762-1772, 315
  - Twee blanco registers, bestemd voor het registreren van postale gegevens., 316-317; 2 delen
    - Bestanddeel 1, 316